【裁判字號】    88,上易,5624
【裁判日期】    890124
【裁判案由】    毀損等
【裁判全文】
臺灣高等法院刑事判決                  八十八年度上易字第五六二四號
    上  訴  人
    即  被  告  乙○○
右上訴人因毀損等案件，不服臺灣士林地方法院八十八年度易字第七九七號，中華民
國八十八年十月十九日第一審判決（起訴案號：臺灣士林地方法院檢察署八十八年度
偵字第四六二六號）提起上訴，本院判決如左：
    主  文
上訴駁回。
    事  實
一、乙○○因懷疑其妻甲○○有外遇，竟於民國八十八年一月十二日上午十時許，至
    臺北縣八里鄉○○村○○路五十二號甲○○賃租之住處，憤而毀棄屋內如附表所
    示甲○○所有之物，足以生損害於甲○○，並於拆下之冰箱門寫下「我想死是你
    做的一個家被你毀了你跟我說燒你哥的家一星期跟我決定沒有我就作了臭女人」
    ，及於一張紙條上寫下「你這個人一錯在錯我死後希望你回頭家庭已破碎了也是
    你造成的我一生是被你迫死的做鬼也會找你一星期跟我連絡我要死也會燒你哥一
  家你大姊一家還有你現在的要好的一家人我才心甘情願」等加害生命、財產之事
    ，恐嚇甲○○，致甲○○心生畏懼而報警處理。
二、案經甲○○訴由台北縣警察局蘆洲分局報告臺灣士林地方法院檢察署檢察官偵查
    起訴。
    理  由
一、訊據上訴人即被告乙○○固坦承曾於右揭時、地，至告訴人甲○○租屋處，紙條
    亦係其所書寫等情，惟矢口否認有何毀損、恐嚇犯行，辯稱：告訴人並未見伊弄
    壞東西，且屋內之物皆係告訴人自家中偷搬走的，又當初告訴人有寫下切結書，
    保證不會偷跑，否則伊可放火，伊僅係警告云云，惟查：
  (一)右揭毀損之事實，業據告訴人甲○○指訴綦詳，核與證人即被告之女陳曉琪於原
    審審理時所證：他（指被告）先摔電鍋，再摔碗，我跑去告訴告訴人，我媽跑上
    二樓，我看到家中東西都壞了（原審八十八年十月五日審理筆錄）等情相符，且
    有器物毀損之現場照片八幀附卷可稽，況被告於原審審理時亦一度陳稱：若非那
    個男人，我也不會弄壞那些東西（原審八十八年十月五日審理筆錄）等語，足見
    毀棄附表所示物品者，確為被告無誤。又該等物品，係告訴人甲○○自行跟會所
    購得，業據甲○○陳明在卷，質之被告何物為其所有，則答稱：不知，東西很多
    （原審八十八年十月五日審理筆錄）云云，參以該等物品，如電視、冰箱、沙發
    等均屬動產，其所有權之歸屬原則上以持有之人為準，上開物品告訴人稱係其所
    有，且該等物品確在告訴人住處，依法自應推定係告訴人所有，另衣物係甲○○
    個人所用物品，被告如何主張該等女用衣物係其所有？另被告亦無從提出任何證
    據用以證明上開物品係告訴人自被告家中搬走一節，足見被告所稱毀棄之物係其
    所有云云，顯無足採。
  (二)另查右揭恐嚇之事實，亦據告訴人甲○○指訴明確，且被告亦不否認書寫該等字
    據，復有被告所留紙條一紙，及卸下之冰箱門扇上書寫恐嚇語句之照片一幀在卷
    足憑，參以該等文字之內容，均係將燒毀房屋、燒死告訴人全家等加害生命、身
    體之惡害通知於告訴人，客觀顯足以引起告訴人怖懼之心，是被告確有恐嚇之故
    意及行為至為灼然。
  (三)綜上，被告犯行洵堪認定，應依法論科。
二、核被告乙○○所為，係犯刑法第三百五十四條之毀損罪、第三百零五條之恐嚇罪
    。被告先後毀棄附表各編號所示之物，分別書寫恐嚇字句於紙條、冰箱門扇之行
    為，各係基於同一毀損、恐嚇犯意下之接續數舉動，均僅侵害單一之法益，僅各
    論以單一之毀損、恐嚇罪。其所犯毀損、恐嚇二罪間，犯意各別，行為互殊，應
    分論併罰。原審本同上見解，適用刑法第三百五十四條、第三百零五條、第五十
    一條第六款、第四十一條，罰金罰鍰提高標準條例第一條前段、第二條之規定，
    並爰審酌被告因懷疑其妻外遇致有上開犯行之犯罪動機，以暴力毀損多樣物品，
    嚴詞恐嚇之犯罪手段，及其事後否認犯行，飾詞卸責之犯後態度，學歷為國小畢
    業之知識程度，並其犯罪時所受之刺激、品性、生活狀況等一切情狀，分別判決
    毀損罪部分拘役四十日，恐嚇罪部分拘役五十日，並均諭知易服勞役之折算標準
    ，並定執行刑為拘役八十日，如易服勞役，以百元折算壹日，其認事用法及量
    刑核無不當，被告上訴否認犯罪為無理由，應駁回其上訴。
據上論斷，應依刑事訴訟法第三百六十八條，判決如主文。
本案經檢察官郭弘佑到庭執行職務。
中     華     民     國    八十九   年      一        月     二十四     日
                            臺灣高等法院刑事第十三庭
                                審判長法  官  常  尚  信
                                      法  官  盧  彥  如
        法  官  周  占  春
右正本證明與原本無異。
不得上訴。
                                      書記官  蕭  麗  珍
中     華     民     國    八十九   年      一        月     二十六     日
附錄：本案論罪科刑法條全文
刑法第三百五十四條
毀棄、損壞前二條以外之他人之物或致令不堪用，足以生損害於公眾或他人者，處二
年以下有期徒刑、拘役或五百元以下罰金。
刑法第三百零五條
以加害生命、身體、自由、名譽、財產之事恐嚇他人，致生危害於安全者，處二年以
下有期徒刑、拘役或三百元以下罰金。
附表：
┌──┬─────┬──┬────┬──┬─────┬──┬────┐
│編號│物品名稱  │單位│數    量│編號│物品名稱  │單位│數    量│
├──┼─────┼──┼────┼──┼─────┼──┼────┤
│一  │電視機    │臺  │   一   │七  │洗衣機    │臺  │   一   │
├──┼─────┼──┼────┼──┼─────┼──┼────┤
│二  │音  響    │臺  │   一   │八  │茶  几    │個  │   一   │
├──┼─────┼──┼────┼──┼─────┼──┼────┤
│三  │錄放影機  │臺  │   一   │九  │衣  物    │件  │  多件  │
├──┼─────┼──┼────┼──┼─────┼──┼────┤
│四  │ＣＤ點唱機│臺  │   一   │十  │碗        │只  │   五   │
├──┼─────┼──┼────┼──┼─────┼──┼────┤
│五  │冰  箱    │臺  │   一   │十一│電  鍋    │個  │   一   │
├──┼─────┼──┼────┼──┼─────┼──┼────┤
│六  │沙  發    │組  │   一   │    │          │    │        │
└──┴─────┴──┴────┴──┴─────┴──┴────┘


司法院資訊處製作；財團法人民間司法改革基金會備份。
